【裁判字號】    99,上訴,770
【裁判日期】    990308
【裁判案由】    毒品危害防制條例
【裁判全文】
臺灣高等法院刑事判決                 99年度上訴字第770號
上  訴  人
即  被  告  甲○○
上列上訴人即被告因違反毒品危害防制條例案件，不服臺灣板橋
地方法院98年度訴字第907 號，中華民國98年12月25日第一審判
決（起訴案號：臺灣板橋地方法院檢察署98年度偵字第725 號）
，提起上訴，本院判決如下：
    主  文
上訴駁回。
    理  由
一、按不服地方法院之第一審判決而上訴者，應向管轄第二審之
    高等法院為之；上訴書狀應敘述具體理由；上訴書狀未敘述
    上訴理由者，應於上訴期間屆滿後20日內補提理由書於原審
    法院，逾期未補提者，原審法院應定期間先命補正；第二審
    法院認為上訴書狀未敘述理由或上訴有第362 條前段之情形
    者，應以判決駁回之，但其情形可以補正而未經原審法院命
    其補正者，審判長應定期間先命補正，刑事訴訟法第361 條
    、第367 條，分別定有明文。所謂不服一審判決之具體理由
    ，必係依據卷內既有訴訟資料或提出新事證，指摘或表明第
    一審判決有何採證認事、用法或量刑等足以影響判決本旨之
    不當或違法，而構成應予撤銷之具體事由，始克當之（例如
    ：依憑證據法則具體指出所採證據何以不具證據能力，或依
    憑卷證資料明確指出所為證據證明力之判斷如何違背經驗、
    論理法則）；倘僅泛言原判決認定事實錯誤、違背法令、量
    刑失之過重或輕縱，而未依上揭意旨指出具體事由，或形式
    上雖已指出具體事由，然該事由縱使屬實，亦不足以認為原
    判決有何不當或違法者（例如：對不具有調查必要性之證據
    ，法院未依聲請調查亦未說明理由，或援用證據不當，但除
    去該證據仍應為同一事實之認定），皆難謂係具體理由，俾
    與第二審上訴制度旨在請求第二審法院撤銷、變更第一審不
    當或違法之判決，以實現個案救濟之立法目的相契合，並節
    制濫行上訴（最高法院97年度臺上字第892 號判決參照）。
    是以上訴人之上訴書狀或補提之上訴理由書，雖有敘述上訴
    理由，惟未具體敘述第一審判決有上述違法、不當之情形，
    即與未敘述具體理由無異，其所為上訴即不符合上訴之法定
    要件。
二、經查：上訴人即被告甲○○經原審審理結果，認其明知愷他
    命（Ketamine，俗稱Ｋ他命）係毒品危害防制條例所列管之
    第三級毒品，不得非法販賣，竟意圖營利，並分別基於販賣
    第三級毒品愷他命之犯意，先後為下列行為：(1)案外人張仕
    鈞於民國97年8 月21日凌晨3 時許，以0000000000號行動電
    話撥打被告所持用之0000000000號行動電話，表示擬購買愷
    他命0.7 公克，雙方議定價格為新臺幣（下同）500 元。被
    告乃先於同日某時，前往臺北縣新莊市某加油站內，向綽號
    「阿峰」之成年男子，以245 元販入0.7 公克愷他命1 包，
    再於同日某時，攜帶該包愷他命前往址設臺北縣蘆洲市之某
    工廠交付張仕鈞，並當場向張仕鈞收得500 元。(2)又某綽號
    「小鬼」之成年男子於97年9 月27日上午11時許，以000000
    0000號行動電話撥打被告所持用之0000000000號行動電話，
    表示擬購買愷他命10包（每包0.7 公克），雙方議定總價為
    3500元。被告乃先於同日某時，前往臺北縣三重市某85 C飲
    料店前，向案外人陳煒鑫以2450元之代價販入愷他命10包，
    共7 公克，再於同日中午12時許，攜帶該10包愷他命，前往
    臺北縣五股鄉○○路某加油站廁所交付「小鬼」，「小鬼」
    亦當場交付3500元予被告等事實，業據被告於警詢、偵查及
    原審審理時坦承不諱（見臺灣臺中地方法院檢察署97年度偵
    字第28383 號卷第7 頁至第10頁、第51頁至第52頁；原審卷
    第21頁至第22頁、第25頁、第55頁至第56頁、第72頁背面至
    第74頁），且被告復於偵查時，就綽號「全哥」、「煒鑫」
    、「小鬼」、「阿鈞」等人所涉違反毒品危害防制條例案件
    中，以證人身分具結證述自身確有販入及賣出愷他命之犯行
    （見同上偵查卷第48頁至第49頁），而被告所為上開供述及
    證述，核與證人即向被告購得愷他命之張仕鈞於警詢、偵查
    中證述情節相符（見上開偵查卷第53頁至第55頁、第58頁至
    第59頁），並有電信監察譯文表附卷可資佐證。另證人張仕
    鈞經警採尿送驗結果，檢出愷他命陽性反應乙情，亦有南投
    縣政府警察局南投分局委託尿液檢驗代號與真實姓名對照表
    、詮昕公司濫用藥物尿液檢驗報告、南投縣政府警察局98年
    4 月29日函各一份附卷可參，足認被告前於警詢、偵查及原
    審所為自白，均具任意性且確與事實相符，應堪採信。因認
    被告所涉本件二次販賣第三級毒品愷他命之犯行，事證明確
    ，堪以認定，同時審酌被告無視政府推動禁毒政策，販賣第
    三級毒品戕害國民身心健康，並破壞社會治安，所為誠屬不
    該，惟念其犯後坦承犯行，非無悔意，並兼衡被告之素行、
    犯罪手段、目的、智識程度、生活狀況等一切情狀，分別量
    處有期徒刑一年六月、一年六月，並定應執行刑為有期徒刑
    二年六月。原審法院已詳敘其認定被告犯罪事實之證據及理
    由，於法尚無不合，被告上訴意旨僅泛稱原審法院未予被告
    詰問向其購買愷他命之張仕鈞及綽號「小鬼」之成年男子，
    有應調查之證據未予調查之違法云云。惟查：被告所犯本件
    販賣第三級毒品罪，業據原審詳載理由依據，而被告前於警
    詢、偵查及原審對於所涉犯行均坦承不諱，且被告與辯護人
    對於張仕鈞於警詢、偵查所述均表示沒有意見等語（見原審
    卷第56頁）；至於綽號「小鬼」之人，尚未經檢警機關查緝
    到案，惟被告於原審審理中不僅未提供綽號「小鬼」之姓名
    、年籍等可資辨識人別之資料，且未聲請對綽號「小鬼」之
    人加以傳喚、詰問，被告上訴空言指摘原審未予詰問張仕鈞
    及綽號「小鬼」等人之機會，而有應調查之證據未予調查之
    違法云云，自無足採，此自不構成第一審判決有何違誤之具
    體理由。依諸上開說明，本件上訴顯無具體理由而不合法定
    程式，應予駁回，並不經言詞辯論為之。
三、據上論斷，應依刑事訴訟法第367 條前段、第372 條判決如
    主文。
中    華    民    國    99    年    3     月     8    日
                  刑事第四庭  審判長法  官  陳筱珮
                                    法  官  陳玉雲
                                    法  官  邱滋杉
以上正本證明與原本無異。
如不服本判決，應於收受送達後10日內向本院提出上訴書狀，其
未敘述上訴之理由者，並得於提起上訴後10日內向本院補提理由
書狀（均須按他造當事人之人數附繕本）。
                                    書記官  劉貞達
中    華    民    國    99    年    3     月     8    日

司法院資訊處製作；財團法人民間司法改革基金會備份。
